【裁判字號】    89,訴,633
【裁判日期】    890807
【裁判案由】    毒品危害防制條例
【裁判全文】
臺灣彰化地方法院刑事判決                          八十九年度訴字第六三三號
    公  訴  人  臺灣彰化地方法院檢察署檢察官
    被      告  甲○○
右列被告因違反毒品危害防制條例案件，經檢察官提起公訴（八十九年度毒偵字第二
七六七號），本院判決如左：
    主  文
甲○○施用第一級毒品，累犯，處有期徒刑柒月。
    事  實
一、甲○○曾於民國八十三年八月九日因肅清煙毒條例案件，經本院判處有期徒刑三
    年二月確定，於八十四年四月十八日再因違反麻醉藥品管理條例案件，復經本院
    判處有期徒刑四月確定，二案經定執行刑三年四月確定，於八十七年四月十二日
    縮短刑期執行完畢。前復因施用第二級毒品安非他命案件，經本院以八十八年度
    毒聲字第二三九三號裁定送觀察、勒戒後，認無繼續施用毒品之傾向，由台灣彰
    化地方法院檢察署檢察官於八十八年七月十七日，以八十八年度偵字第五八一八
    號為不起訴處分確定。詎其仍不知悔改，於不起訴處分確定後五年內，復於八十
    九年四月十四日或十三日內某時，在不詳處所，以施用香煙之方法，施用第一級
    毒品海洛因一次。嗣為警於八十九年四月十五日十五時三十分許，在彰化縣秀水
    鄉○○路七十九巷二十四號因施用第二級毒品案查獲後（施用第二級毒品部分，
    另經聲請簡易判決，並聲請強制戒治），經本院以八十九年度毒聲字第一九五一
    號裁定送臺灣彰化看守所附設觀察勒戒處所觀察勒戒，於入所採尿經檢驗另呈鴉
    片類陽性反應而查悉。甲○○經觀察、勒戒後，認有繼續施用毒品之傾向，有臺
    灣彰化看守所附設勒戒所八十九年四月二十八日函在卷可稽，再經本院以八十九
    年度毒聲字第二二九三號裁定送強制戒治中。
二、案經台灣彰化地方法院檢察署檢察官自動檢舉偵查起訴。
    理  由
一、訊據被告矢口否認施用第一級毒品，辯稱並未施用海洛因，且警局查獲時所採尿
    液中並未呈第一級毒品之陽性反應云云。惟經查，被告經臺灣彰化看守所於八十
    九年四月十五日採尿送檢，其尿液中呈鴉片類陽性反應，有昭信科技顧問股份有
    限公司（以下簡稱昭信公司）濫用物尿液檢體檢報告影本一紙在卷可稽，且被告
    亦坦承於查獲前一日或二日，在車上，曾吸到其朋友不詳姓名綽號「饅頭」之成
    年男子吸用海洛因之二手煙等語，按毒品檢驗之方式有多種，因其所採方式、儀
    器之精密度不同，及施用日期，並尿液中所含毒品之成分多寡，所檢驗之結果有
    少許差異，儀器精密者對施用少量或多日以前之施用結果，仍得檢出，先予敘明
    ，前揭昭信公司所採之檢驗方式係氣相層析分析法，對多日前施用或施用量少者
    均得檢出，故前揭檢驗結果當係可採，此再參以被告於本院審理時所稱之曾於查
    獲前一或二日內，明知其朋友施用海洛因，仍與之同處一車內，致吸入二手煙之
    詞，先不論被告所述是否屬實，惟參以前揭檢驗結果，當可信被告尿液中呈鴉片
    類陽性反應係屬正確，故尚不得以另檢驗結果未呈第一級毒品陽性反應，即推論
    被告未施用第一級毒品甚明，又被告雖辯稱係施入二手煙致尿液中呈第一級毒品
    陽性反應，縱係屬實，則被告明知其朋友正施用毒品，仍與之於密閉式之車廂內
    ，顯有意與其朋友共享第一級毒品，其有施用之犯意甚明，故被告前開所辯係事
    後卸責之詞，不堪採信，又被告前因施用毒品案件，經本院以八十八年度毒聲字
    第二三九三號裁定送觀察、勒戒後，認無繼續施用毒品之傾向，由台灣彰化地方
    法院檢察署檢察官於八十八年七月十七日以八十八年度偵字第五八一八號不起訴
    處分確定，有不起訴處分書一紙在卷足憑，其於不起訴處分確定後五年內再犯毒
    品危害防制條例第十條之罪，經本院以八十九年度毒聲字第一九五一號裁定送觀
    察勒戒，認有繼續施用毒品傾向，並經本院以八十九年度毒聲字第二二九三號裁
    定送強制戒治，有本院八十九年度毒聲字第一九五一號及第二二九三號裁定二紙
    及臺灣彰化看守所附設勒戒所八十九年四月二十八日彰所戒字第一０三五號函送
    之證明書一份附卷可參，被告犯罪事證明確，其犯行洵堪認定，應予依法論科。
二、核被告所為，係犯毒品危害防制條例第十條第一項之施用第一級毒品罪。其持有
    毒品之低度行為應為施用之高度行為吸收，不另論罪，併予敘明。被告甲○○於
    八十三年八月九日因肅清煙毒條例案件，經本院判處有期徒刑三年二月確定，於
    八十四年四月十八日因違反麻醉藥品管理條例案件，再經本院判處有期徒刑四月
    確定，二案經定執行刑，於八十七年四月十二日縮短刑期執行完畢，有臺灣高等
    法院被告全國前案紀錄表在卷可稽，其於刑之執行完畢後五年內再犯本件有期徒
    刑以上之罪，係屬累犯，應依刑法第四十七條規定加重其刑。爰審酌被告犯罪動
    機、目的、手段、施用次數、對個人及社會所生危害及犯罪後態度等一切情狀，
    量處如主文所示之刑。
據上論斷，應依刑事訴訟法第二百九十九條第一項前段，毒品危害防制條例第十條第
一項，刑法第十一條前段、第四十七條，判決如主文。
中      華      民      國        八十九      年    八    月    七      日
                                  台灣彰化地方法院刑事第二庭
                                      法      官  王  紋  瑩
右正本證明與原本無異。
如不服本判決，應於判決送達後十日內向本院提出上訴狀( 須附繕本 )。
                                      法院書記官  鄭  秀  鑾
中      華      民      國        八十九      年    八    月    十四    日
毒品危害防制條例第十條：
施用第一級毒品者，處六月以上五年以下有期徒刑。
施用第二級毒品者，處三年以下有期徒刑。


司法院資訊處製作；財團法人民間司法改革基金會備份。
